臺灣臺中地方法院刑事判決　　　　　　　　　　　　九十一年度易字第二一三一號
　　公　訴　人　臺灣臺中地方法院檢察署檢察官
　　被　　　告　丙○○
右列被告因傷害案件，經檢察官提起公訴（九十一年度偵字第一三○○八號），本院
判決如左：
    主  文
丙○○傷害人之身體，處罰金陸仟元，如易服勞役，以參佰元折算壹日。
    事  實
一、丙○○之夫陳鴻儀參選臺中市北屯區平興里里長，甲○○係另一參選人陳森郁之
    後援會人員，甲○○在渠居住之臺中市○○區○○路一段五一巷文心凱旋二期大
    廈社區內，宣稱陳鴻儀在該社區懸掛競選旗幟及張貼競選文宣為公器私用，丙○○為此心生不滿，於民國九十一年四月二十七日十三時十分許，進入曾秋燕在臺
    中市○○區○○路一段五一巷四八號經營之米其美髮店，要找甲○○理論，適甲○○進入米其美髮店，丙○○將甲○○推出店外，二人在美髮店前爭執，社區管
    理員乙○○見狀趨前排解。嗣丙○○因跌倒，竟基於普通傷害之犯意，脫下高跟
    鞋朝甲○○之頸部敲打一下，致甲○○受有頸部約五公分、六公分紅腫之傷害。
二、案經被害人甲○○訴由台中市警察局第五分局報告臺灣臺中地方法院檢察署檢察
    官偵查起訴。
    理  由
一、訊據被告丙○○矢口否認有何傷害犯行，辯稱：伊未用高跟鞋打甲○○頸部，當
    天係伊欲進入米其美髮店，伊走在前面，甲○○走在後面，甲○○突然自伊身體
    背後衝進美髮店，並用力關門，害伊跌倒，伊才將高跟鞋脫下，當時管理員乙○○擋在伊與甲○○中間，伊沒辦法打到甲○○，之後伊即離開，不知道甲○○之
    傷如何而來云云。惟查：被告右揭傷害犯行，業據告訴人甲○○迭於警訊、偵查
    及本院審理時指訴甚詳，核與現場證人即米其美髮店負責人曾秋燕及社區管理員
    乙○○於警訊及偵查時證述情節相符。再查，告訴人確因遭被告毆打而受有頸部
    約五公分、六公分紅腫之傷害，亦有財團法人私立中國醫藥學院附設醫院出具之
    診斷證明書及告訴人提出之傷勢相片附卷可佐。被告雖以告訴人曾於住戶大會提
    案與被告經營之管理公司解約，並寄發存證信函予被告，被告之夫前亦曾對告訴
    人提出偽證之告發，兩造早有嫌隙，故本案係告訴人因選舉恩怨而一手導演之局
    ，並非真實；且證人曾秋燕與告訴人同係另位里長參選人陳森郁之顧問，故證言
    偏袒告訴人，而文心凱旋二期有二個管理委員會，一個叫甲區自治管理委員會，
    另一個叫文心二期管理委員會，證人乙○○及告訴人均係甲區管理委員會之人，
    故證人乙○○所言亦偏袒告訴人云云置辯，然查告訴人確有頸部受傷之事實，且
    其指訴復與證人證述內容相符，而證人曾秋燕、乙○○均係事發當時在場之人，
    此為被告所不否認，其等並均具結供證，此外又無證據證明其等之指訴及證述不
    實，是其等之指訴及證述應堪採信，被告辯解顯不足採。本件事證明確，被告傷
    害犯行堪以認定。
二、核被告所為，係犯刑法第二百七十七條第一項之普通傷害罪。爰審酌被告犯罪之
    動機、目的、手段，犯罪所生之危害，其係持高跟鞋毆打告訴人，又犯後矢口否
    認犯行，顯無悔意，迄未與告訴人達成和解，惟其素行良好，前無任何犯罪紀錄
    ，有臺灣高等法院被告全國前案紀錄表在卷可參，且告訴人所受傷勢尚屬輕微等
    一切情狀，量處如主文所示之刑，並諭知易服勞役之折算標準。又被告持以毆打
    告訴人所用之高跟鞋一隻，雖係被告所有之物，惟未扣案，形體不明，為免將來
    執行困難，爰不予宣告沒收，附此敘明。
據上論斷，應依刑事訴訟法第二百九十九條第一項前段，刑法第二百七十七條第一項
、第四十二條第二項前段，罰金罰鍰提高標準條例第一條前段、第二條，判決如主文
。
本案經檢察官高永棟到庭執行職務。
中      華      民      國      九十一      年    十一     月     五    日
                                臺灣臺中地方法院刑事第四庭
                                    審判長法  官  鄭  文  祺
                                          法  官  張  靜  琪
                                          法  官  羅  智  文
右正本證明與原本無異。
如不服本判決，應於判決送達後十日內向本院提出上訴狀，上訴於臺灣高等法院臺中
分院( 須附繕本 )。
                                          書記官
中      華      民      國      九十一      年    十一     月     七    日
附錄論罪科刑法條
刑法第二百七十七條第一項
傷害人之身體或健康者，處三年以下有期徒刑、拘役或一千元以下罰金。
